【裁判字號】    89,上易,701
【裁判日期】    891031
【裁判案由】    竊盜
【裁判全文】
臺灣高等法院臺中分院刑事判決                    八十九年度上易字第七○一號
    上  訴  人
    即  被  告  乙○○
右上訴人因竊盜案件，不服臺灣台中地方法院八十八年易字第一六○四號中華民國八
十九年一月三十一日第一審判決（起訴案號：臺灣彰化地方法院檢察署八十八年度偵
字第一一○六九號），提起上訴，本院判決如左：
      主  文
原判決撤銷。
乙○○共同連續竊盜，累犯，處有期徒刑伍月。
      事  實
本院認定之犯罪事實除行竊檳榔攤之地點，係陳碧趁所經營位於彰化縣芳苑鄉○○村
○○路○段三一三號住家門前，靠馬路邊之檳榔攤外，餘與附原審判決書之記載相同
，玆引用之。（如附件）
      理  由
一、引用原審判決書所記載之證據及理由。
二、訊之上訴人即被告乙○○（下簡稱乙○○）固矢口否認有何竊盜犯行，辯稱：該
    機車係同案共犯戊○○所騎來，伊騎該機車載他出去，戊○○說要下車買檳榔、
    香煙，伊不知他要行竊云云，惟證人戊○○於本院八十九年十月三日調查時證稱
    ：當日下午六、七時左右，乙○○騎機車載我到檳榔攤．．．我們見那裡沒有人
    就我下去偷，他在旁邊等．．．機車不是我偷的，我去乙○○店裡，機車就放在
    那裡（本院卷第二十五、第二十六頁），衡情戊○○既坦稱犯罪，與被告乙○○
    又無特別其他衝突，自無設詞誣證之必要，況如機車係戊○○所有，其又何大費
    周折要被告載其返家，顯與常情不合，被告於本院就夥同證人行竊部分，又坦稱
    實在其罪證已臻明確，原審予以論科，固非無見，惟查被告及粘某一致供稱：被
    害人陳碧之檳榔攤並非位於屋內，而在其住家大門口靠馬路邊，係可移動性之檳
    榔攤，而非位於屋內，另警員於原審所繪之現場圖該檳榔攤確臨馬路邊，亦有現
    場略圖附於原審卷第十七頁、第二十四頁足參，是此部分竊盜應屬刑法第三百二
    十條普通竊盜罪，並與被告行竊機車之犯行部分，因彼此時間緊接、犯罪構成要
    件又相當，而為連續犯之關係，而應以竊盜一罪論並加重其刑，原審就此部分誤
    為加重竊盜罪並據以變更檢察官之起訴條文，尚有未洽，上訴意旨空言否認犯罪
    固屬無據，但原判決既有可議之處，自應由本院予以撤銷改判，爰審酌被告素行
    、犯罪動機、目的、行竊之次數、犯罪所得、犯後態度等一切情狀量處如主文第
    二項所示之刑，以資懲儆。
四、據上論斷，應依刑事訴訟法第三百六十九條第一項前段、第三百七十三條、第三
    百六十四條、第二百九十九條第一項前段、刑法第三百二十條第一項、第五十六
    條、罰金罰鍰提高標準條例第一條前段判決如主文。
本案經檢察官甲○○到庭執行職務。
中      華      民      國    八十九     年     十      月    三十一    日
                                  臺灣高等法院臺中分院刑事第七庭
                                        審判長法  官  林  榮  龍
                                              法  官  江  錫  麟
                                              法  官  謝  說  容
右正本證明與原本無異。
不得上訴。
                                              書記官  阮  正  枝
中      華      民      國    八十九     年     十一    月      二      日
                                                                        Ｃ
臺灣彰化地方法院刑事判決                        八十八年度易字第一六四號
    公  訴  人  臺灣彰化地方法院檢察署檢察官
    被      告  乙○○  男二十五歲（民國○○○年○月○○日生）業無
                        住彰化縣福興鄉○○村○○街三五一號
                        身分證統一編號：Ｎ一二一四八六八四號
右列被告因竊盜案件，經檢察官提起公訴（八十八年度偵字第一一０六九號），本院
判決如左：
    主  文
乙○○共同連續於夜間侵入住宅竊盜，累犯，處有期徒刑捌月。
    事  實
一、乙○○因竊案件，前經本院於民國八十八年一月二十四日判處有期徒刑四月確
    定，甫於八十八年五月六日執行完畢，猶不知悔改，意圖為自己不法之所有，基
    於概括犯意，先於八十八年十一月二十三日十一時三十分許，在彰化縣線西鄉○○路一七０號，竊取丁○○所有車號ＹＧＩ－七七三號機車，得手後供己騎用。
    復基於前揭竊之概括犯意，與戊○○共同意圖為自己不法所有，於同日十七時
    三十分許，由乙○○騎乘該竊得之車號ＹＧＩ－七七三號機車後載戊○○，自其
    經營之檳榔攤外出，於同日十七時五十分許之夜間，行經丙○○在彰化縣芳苑鄉
    ○○路漢一段三一三號住處經營之阿喜檳榔攤時，乘丙○○在屋內廚房不注意之
  際，由乙○○發動機車在外接應，戊○○侵入其內，竊取裝置現金之木製抽屜一
    個（內有零錢新台幣一千元），得手後，二人迅騎機車離去，嗣經丙○○發現，
    報警循線查獲。
二、案經彰化縣警察局二林分局報請臺灣彰化地方法院檢察署檢察官偵查起訴。
    理  由
一、訊據被告乙○○矢口否認有何竊犯行，並辯稱，伊未竊取車號ＹＧＩ－七七三
    號機車，亦未與戊○○共同竊取阿喜檳榔攤，均係戊○○一人所為，與伊無關云
    云，惟查車號ＹＧＩ－七七三號機車，係丁○○所有，於八十八年十一月二十三
    日十一時三十分許，在彰化縣線西鄉○○路一七０號失竊，丙○○在芳苑鄉○○
    路○○段三一三號住處經營之阿喜檳榔攤，於八十八年十一月二十三日十七時五
    十分許之夜間，遭人侵入其內，竊走裝置現金之木製抽屜一個（內有零錢一千元
    ）等事實，業據被害人丁○○、丙○○指訴綦詳，且有贓物領據附卷可證。又當
    時係被告騎乘車號ＹＧＩ－七七三號機車，後載戊○○，行經丙○○在住處經營
    之阿喜檳榔攤，被告發動機車在外等候，由戊○○侵入其內，取出裝置現金之抽
    屜，得手後，有人追呼小偷，二人迅騎機車離去，被告亦有聽見，嗣因天色昏暗
    ，路況不熟，車速太快，無法控制，致摔倒受傷，警方趕至芳苑鄉○○路邊時，
    戊○○受傷倒在地上，被告已逃逸無蹤，不知去向，經依戊○○之供述始循線查
    獲被告等事實，業據警員楊釗欽、同案戊○○分別於警訊時及本院審理時證述明
    確，並有警訊筆錄可稽。按戊○○乘丙○○不注意之際，侵入阿喜檳榔攤內，並
    擅自取出裝置現金之抽屜，嗣經追呼小偷，仍騎上機車加速逃逸，其具不法所有
    之意圖應屬無訛。
二、復查被告於警訊時供稱，當時係戊○○騎乘車號ＹＧＩ－七七三號機車前來，叫
    伊載他前往漢寶村訪友，但不知何人，嗣由伊騎乘該機車，後載戊○○，行經阿
    喜檳榔攤，停車等紅燈時，戊○○下車告之去買香煙、檳榔，未幾，戊○○手捧
    一個木盒子，慌慌張張跑回，跳上機車告以快走，伊因車速太快，心中驚慌，且
    路況不熟，無法控制而摔倒後，即逃離現場，當時天色昏暗，不知木盒內裝何物
    ，迨摔倒後始知悉裝有為數不少之硬幣，戊○○騎乘該機車至伊處時，早班小姐
    惟惟及其配偶可作證；於檢察官偵查中亦供明，發現戊○○自阿喜檳榔攤回來，
    手持小木盒；嗣於本院審理供稱，本件係戊○○獨自騎乘車號ＹＧＩ－七七三號
    機車，至伊經營之檳榔攤，邀同前往漢寶尋訪他友人，但伊不認識何人，戊○○
    抵達時，伊與妻均在檳榔攤內睡覺，僅綽號惟惟之小姐看店，嗣伊騎乘機車後載
    戊○○，行經阿喜檳榔攤時，因紅燈停車，戊○○告以去買檳榔、煙，未幾，戊○○跑步跳上機車，隨即離去，未見有人追呼，亦未發現戊○○手持抽屜，迨因
    天黑，看不清楚發生車禍後，經警尋獲，始得知此事，惟惟目前行蹤不明各云云
    ，被告事後否認知悉戊○○自阿喜檳榔攤返回時，手持木製抽屜，顯係企圖隱匿
    事實真相，又其與配偶既均在睡覺，何能目睹戊○○騎乘車號ＹＧＩ－七七三號
    機車前來，所供是否屬實，足堪置疑。戊○○並已證稱，當日下午四點多，因自
    彰化搭乘客運下車後，步行前往被告檳榔攤，請被告騎機車載伊返家；而被告之
    配偶許碧霞證稱，當日戊○○獨自騎乘車號ＹＧＩ－七七三號機車前來，伊在檳
    榔攤前算帳，惟惟已要下班，被告在睡覺，戊○○自行進入後面叫醒被告，迨於
    五點多，被告與戊○○二人一同離去，被告告以載戊○○回去，未提及前往何處
    各等語，其中證人許碧霞所證，當時伊在檳榔攤前算帳，惟惟已要下班云云，已
    核與被告所供不符，尚難為被告有利之認定，且按戊○○若自行騎乘機車前去，
    又何須請被告騎機車載伊返回，參以被告當時發動機車在阿喜檳榔攤外等候，俟
    戊○○手持木盒跑步上車，經人追呼小偷，仍加速離開現場，嗣發生車禍後，復
    置受傷倒地之戊○○不顧，而逃逸等情，益證車號ＹＧＩ－七七三號機車係被告
    竊取所得，且與戊○○共同基於意圖為自己不法之所有，侵入阿喜檳榔攤竊取丙○○之財物灼然至明。被告空言否認，顯係諉卸之詞，不足採信，事證明確，其
    犯行均堪認定。
三、核被告乙○○所為，係犯刑法第三百二十條第一項竊、第三百二十一條第一項
    第一款於夜間侵入住宅竊之罪。其與戊○○彼此間，就侵入阿喜檳榔攤竊取丙○○之財物部分，有犯意聯絡及行為分擔，均為共同正犯。又被告先後所犯，時
    間緊接，犯罪構成要件相同，顯係基於概括犯意為之，應依連續犯規定論以於夜
    間侵入住宅竊一罪，並加重其刑。公訴人認被告係犯刑法第三百二十條第一項
    之竊罪，尚有未合，起訴法條應予變更。又被告因竊案件，前經本院於八十
    八年一月二十四日判處有期徒刑四月確定，甫於八十八年五月六日執行完畢之事
    實，此有台灣彰化地方法院檢察署刑案資料查註紀錄表乙紙附卷可稽，其受此有
    期徒刑執行完畢後，五年以內再犯有期徒刑以上之罪，應依累犯規定遞加重其刑
    。爰審酌被告再犯之品行，本件犯罪之動機、目的、手段、所生危害、犯罪所得
    及犯罪後之態度等一切情狀，量處如主文所示之刑。
據上論斷，應依刑事訴訟法第二百九十九條第一項前段、第三百條，刑法第二十八條
、第五十六條、第三百二十一條第一項第一款、第四十七條，判決如主文。
本案經檢察官林俞妙到庭執行職務。
中      華      民      國    八十九    年      一      月    三十一    日
                                    台灣彰化地方法院刑事第一庭
                                        法      官  羅  培  昌
右正本證明與原本無異。
如不服本判決，應於判決送達後十日內向本院提出上訴狀(須附繕本)。
告訴人或被害人對於判決如有不服具備理由請求檢察官上訴者，其上訴期間之計算係
以檢察官收受判決正本之日期為準。
                                        法院書記官  謝  鈴  玉
中      華      民      國    八十九    年      二      月      二      日
刑法第三百二十一條
犯竊盜罪而有左列情形之一者，處六月以上五年以下有期徒刑：
一、於夜間侵入住宅或有人居住之建築物、船艦或隱匿其內而犯之者。
二、毀越門扇、牆垣或其他安全設備而犯之者。
三、攜帶兇器而犯之者。
四、結夥三人以上而犯之者。
五、乘火災、水災或其他災害之際而犯之者。
六、在車站或埠頭而犯之者。
前項之未遂犯罰之。


司法院資訊處製作；財團法人民間司法改革基金會備份。
